ACORDAO-COMPLETO-2405241

ACÓRDÃO 4497/2020 ATA 12/2020 - SEGUNDA CÂMARA

VISTA, relatada e discutida esta tomada de contas especial, instaurada pelo Fundo Nacional de Saúde/Ministério da Saúde (FNDE/MS) em desfavor de Popular Farma Medicamentos Ltda. - ME, Leandro de Souza Carvalho e de Newton Rogério Castanho Lopes, na condição de sócios-administradores daquela empresa, em virtude de aplicação irregular de recursos do Sistema Único de Saúde no âmbito do Programa Farmácia Popular do Brasil (PFPB) .
ACORDAM os ministros do Tribunal de Contas da União, reunidos em sessão da 2ª Câmara, ante as razões expostas pela relatora, e com fundamento nos arts. 1º, inciso I, 12, § 3º, 16, inciso III, alíneas "a" e "c" e § 3º, 19, 23, inciso III, 26, 28, incisos I e II, e 57 da Lei 8.443/1992 c/c os arts. 202, §§ 6º e 8º, 214, inciso III, alínea "a", e 217 do Regimento Interno, em:
9.1. considerar revéis, para todos os efeitos, a empresa Popular Farma Medicamentos Ltda. - ME e Newton Rogério Castanho Lopes, dando-se prosseguimento ao processo;
9.2. julgar irregulares as contas de Popular Farma Medicamentos Ltda. - ME, de Leandro de Souza Carvalho e de Newton Rogério Castanho Lopes;
9.3. condená-los, solidariamente, ao recolhimento aos cofres do Fundo Nacional de Saúde das importâncias abaixo discriminadas, atualizadas monetariamente e acrescidas de juros de mora de cada uma das datas indicadas até o pagamento:
	Data de Ocorrência
	Valor Original (R$) 

	14/03/2013
	26,55

	14/03/2013
	10.910,25

	19/04/2013
	16.091,55

	31/05/2013
	98,80

	31/05/2013
	26,40

	31/05/2013
	52,70

	31/05/2013
	36,40

	31/05/2013
	25,10

	31/05/2013
	18,60

	31/05/2013
	10.006,53

	31/05/2013
	33.528,15

	31/05/2013
	471,41

	04/06/2013
	36.019,65

	04/06/2013
	26,55

	05/06/2013
	3.550,22

	28/06/2013
	39.018,38

	31/07/2013
	17.714,69

	02/09/2013
	21.655,60

	01/10/2013
	3.386,21

	02/10/2013
	16.682,35

	12/11/2013
	10.454,92

	06/12/2013
	12.506,10

	30/12/2013
	11.069,27

	07/02/2014
	7.002,33

	31/05/2015
	22,80

9.4. aplicar-lhes, individualmente, multas no valor de R$ 35.000,00 (trinta e cinco mil reais) , a serem recolhidas aos cofres do Tesouro Nacional, com incidência de encargos legais calculados da data deste acórdão até a data do pagamento, se este for efetuado após o vencimento do prazo a seguir estipulado;
9.5. fixar prazo de 15 (quinze) dias, a contar das notificações, para comprovação, perante o Tribunal, do recolhimento das dívidas acima imputadas;
9.6. autorizar a cobrança judicial das dívidas, caso não atendidas as notificações;
9.7. autorizar o pagamento das dívidas em até 36 (trinta e seis) parcelas mensais consecutivas, caso venha a ser solicitado pelos responsáveis antes do envio do processo para cobrança judicial;
9.8. fixar o vencimento da primeira parcela em 15 (quinze) dias, a contar do recebimento das notificações, e o das demais a cada 30 (trinta) dias, com incidência dos respectivos encargos legais sobre o valor de cada prestação;
9.9. alertar aos responsáveis que a inadimplência de qualquer parcela acarretará vencimento antecipado do saldo devedor;
9.10. dar ciência desta deliberação ao Fundo Nacional de Saúde e ao procurador-chefe da Procuradoria da República no Estado do Rio Grande do Sul.

Tomada de Contas Especial instaurada pelo Fundo Nacional de Saúde/MS em razão da aplicação irregular dos recursos do Programa Farmácia Popular do Brasil  Aqui tem Farmácia Popular.

Segunda Câmara

Fundo Nacional de Saúde/MS.

3. Responsáveis: Leandro de Souza Carvalho (CPF XXX.259.980-XX), Newton Rogério Castanho Lopes (CPF XXX.833.778-XX) e Popular Farma Medicamentos Ltda. - ME (CNPJ 10.855.976/0003-61).

13.1. Ministros presentes: Augusto Nardes (na Presidência), Aroldo Cedraz, Raimundo Carreiro e Ana Arraes (Relatora).
13.2. Ministro-Substituto presente: André Luís de Carvalho.

ANA ARRAES

Trata-se de tomada de contas especial instaurada pelo Fundo Nacional de Saúde/MS em desfavor de Popular Farma Medicamentos Ltda. - ME, solidariamente com. Leandro de Souza Carvalho e Newton Rogério Castanho Lopes, sócios-administradores da sociedade empresária, em razão de aplicação irregular de recursos do Programa Farmácia Popular do Brasil - Aqui tem Farmácia Popular (PFPB) , no período de 14/3/2013 a 31/5/2015. 
2.	A unidade técnica propôs a realização de citação da empresa, em solidariedade com os seus sócios-administradores, em razão do débito decorrente da falta de documentação comprobatória de dispensações de medicamentos do Programa Farmácia Popular do Brasil e/ou por falha nesta, caracterizada por: 
a) registro de dispensação de medicamentos e correlatos sem comprovação da aquisição por meio de notas fiscais; 
b) falta de apresentação em sua totalidade de cupons vinculados e/ou respectivas cópias de receitas médicas e documentos;
c) apresentar cupons vinculados com dados divergentes em relação às respectivas prescrições médicas; 
d) apresentar prescrições médicas com irregularidades quanto a datas e a inscrições no CRM ou ilegíveis; 
e) efetuar lançamentos de medicamentos no sistema de vendas do programa em divergência com o constante nas respectivas prescrições médicas; 
f) efetuar dispensação de medicamentos a pessoas que declararam não ser usuários do PFPB.
3.	Foram promovidas as citações dos responsáveis, em diversas tentativas, conforme revela o despacho de peça 78. Nada obstante, apenas Leandro de Souza Carvalho apresentou as suas alegações de defesa (peças 65/66) . Newton Rogério Castanho Lopes e a empresa Popular Farma Medicamentos Ltda., apesar de regularmente citados, não apresentaram as suas alegações de defesa.
4.	Na instrução de mérito, a SecexTCE propõe a rejeição das alegações de Leandro de Souza Carvalho, bem como a revelia dos demais responsáveis. Ademais, propõe julgar irregulares as contas dos responsáveis, condenando-os ao pagamento do débito, atualizado e acrescido de juros de mora, e ao pagamento da multa proporcional ao dano ao erário.
5.	O Ministério Público junto ao TCU acompanha a unidade técnica.
	É o Relatório.

Antônio Carlos Fialho Garselaz (OAB/RS 80.686) representando Leandro de Souza Carvalho.

Procurador Sérgio Ricardo Costa Caribé.

Tomada de Contas Especial. Programa Farmácia Popular do Brasil. Falta de Documentação comprobatória de Dispensações de Medicamentos. Citação. Revelia. Débito. Multa proporcional ao dano ao erário.

TOMADA DE CONTAS ESPECIAL (TCE)

Secretaria de Controle Externo de Tomada de Contas Especial (SecexTCE).

Trata-se de tomada de contas especial instaurada pelo Fundo Nacional de Saúde/MS em desfavor de Popular Farma Medicamentos Ltda.- ME, solidariamente com Leandro de Souza Carvalho e Newton Rogério Castanho Lopes, sócios-administradores da sociedade empresária, em razão de aplicação irregular de recursos do Programa Farmácia Popular do Brasil - Aqui tem Farmácia Popular (PFPB) , no período de 14/3/2013 a 31/5/2015. 
2. 	As irregularidades na execução do programa foram constatadas em auditoria do Departamento Nacional de Auditoria do SUS - Denasus, que apontou prejuízo no valor original de R$ 250.401,51, em razão de várias irregularidades relativas à aplicação dos recursos do programa.
3. 	Após exame da documentação encaminhada ao TCU, a Secretaria de Controle Externo de Tomada de Contas Especial - SecexTCE citou a empresa e seus sócios-administradores. As irregularidades imputadas podem ser assim sintetizadas (peça 39, p. 4) : 
"a)  Ocorrência 1: registro de dispensação de medicamentos e correlatos, sem a comprovação da aquisição por meio de notas fiscais;
Valor histórico: R$ 239.589,67;
Dispositivos violados: Arts. 23, parágrafos 2º e 3º, 39 e 40, inciso I, da Portaria MS/GM 971, de 15 de maio de 2012;
Responsáveis: Popular Farma Medicamentos Ltda.-ME (CNPJ 10.855.976/0003-61) e Srs. Leandro de Sousa Carvalho (CPF 497.259.980-49) e Newton Rogério Castanho Lopes (CPF 048.833.778-06) , na condição de sócios-administradores;
Condutas: realizar registro de dispensação de medicamentos e correlatos, sem a comprovação da aquisição por meio de notas fiscais; 
Evidência: Constatação 392274, Relatório do Denasus 15.740 (peça 23, p. 26-37) .
b)  Ocorrência 2: falta de apresentação em sua totalidade de cupons vinculados e/ou respectivas cópias de receitas médicas e documentos;
Valor histórico: R$ 10.006,53;
Dispositivos violados: Art. 23, parágrafo 1º, da Portaria MS/GM 971, de 15 de maio de 2012;
Responsáveis: Popular Farma Medicamentos Ltda.-ME (CNPJ 10.855.976/0003-61) e Srs. Leandro de Sousa Carvalho (CPF 497.259.980-49) e Newton Rogério Castanho Lopes (CPF 048.833.778-06) , na condição de sócios-administradores;
Condutas: deixar de apresentar em sua totalidade as cópias dos cupons vinculados e respectivas prescrições médicas solicitadas; 
Evidência: Constatação 392263, Relatório do Denasus 15.740 (peça 23, p. 28) .
c)  Ocorrência 3: apresentar cupons vinculados com dados divergentes em relação às respectivas prescrições médicas;
Valor histórico: R$ 606,61;
Dispositivos violados: Arts. 20, inciso VIII, 21 e 23, inciso II, alínea c, da Portaria MS/GM 971, de 15 de maio de 2012;
Responsáveis: Popular Farma Medicamentos Ltda.-ME (CNPJ 10.855.976/0003-61) e Srs. Leandro de Sousa Carvalho (CPF 497.259.980-49) e Newton Rogério Castanho Lopes (CPF 048.833.778-06) , na condição de sócios-administradores;
Condutas: apresentar cupons vinculados com dados divergentes entre o nome do titular da prescrição médica e aquele registrado no cupom vinculado, e com inscrições dos médicos no CRM diversas daquelas constantes das prescrições médicas; 
Evidência: Constatações 392265, 392266, 392269, Relatório do Denasus 15.740 (peça 23, p. 28-30) .
d)  Ocorrência 4: apresentar prescrições médicas com irregularidades quanto às datas, inscrições no CRM ou ilegíveis;
Valor histórico: R$ 104,20;
Dispositivos violados: Art. 23, parágrafo 1º e inciso II, alíneas a e b, da Portaria MS/GM 971, de 15 de maio de 2012;
Responsáveis: Popular Farma Medicamentos Ltda.-ME (CNPJ 10.855.976/0003-61) e Srs. Leandro de Sousa Carvalho (CPF 497.259.980-49) e Newton Rogério Castanho Lopes (CPF 048.833.778-06) , na condição de sócios-administradores;
Condutas: apresentar prescrições médicas sem identificação das datas de expedição das prescrições, sem identificação dos números de inscrição dos médicos no CRM, ou ilegíveis; 
Evidência: Constatações 392267, 392268, 392270, Relatório do Denasus 15.740 (peça 23, p. 29-30) .
e)  Ocorrência 5: efetuar lançamentos de medicamentos no sistema de vendas do programa em divergência com o constante nas respectivas prescrições médicas;
Valor histórico: R$ 41,40;
Dispositivos violados: Art. 40, inciso XVIII, da Portaria MS/GM 971, de 15 de maio de 2012;
Responsáveis: Popular Farma Medicamentos Ltda.-ME (CNPJ 10.855.976/0003-61) e Srs. Leandro de Sousa Carvalho (CPF 497.259.980-49) e Newton Rogério Castanho Lopes (CPF 048.833.778-06) , na condição de sócios-administradores;
Condutas: realizar lançamento de medicamentos dispensados pelo PFPB, no sistema de vendas do programa, em quantidades superiores àquelas constantes na prescrição médica, e realizar a substituição do medicamento prescrito, Atenolol 50 mg, por Atenolol 25 mg.
Evidência: Constatações 392271, 392272, Relatório do Denasus 15.740 (peça 23, p. 30, 36, 37) .
f)  Ocorrência 6: efetuar dispensação de medicamentos a pessoas que declararam não ser usuários do PFPB;
Valor histórico: R$ 53,10;
Dispositivos violados: Art. 40, inciso I, da Portaria MS/GM 971, de 15 de maio de 2012;
Responsáveis: Popular Farma Medicamentos Ltda.-ME (CNPJ 10.855.976/0003-61) e Srs. Leandro de Sousa Carvalho (CPF 497.259.980-49) e Newton Rogério Castanho Lopes (CPF 048.833.778-06) , na condição de sócios-administradores;
Condutas: realizar registro de dispensação de medicamentos a dezoito pessoas, registradas como usuárias de Insulina dispensada pela farmácia Popular Farma Medicamentos Ltda.-ME em 2013, as quais declararam não haver adquirido o medicamento;
Evidência: Constatação 392276, Relatório do Denasus 15.740 (peça 23, p. 27 e 31) ."
4.	Cumpre mencionar que, apesar de mencionada no relatório do tomador de contas, Nelci Teresinha Ody não foi citada nos presentes autos, pois não era sócia-administradora da empresa. Dessa forma, não integra a relação jurídico-processual desta TCE.
5.	Os sócios-administradores foram citados com base na Súmula TCU 286, bem como em diversos precedentes desta Corte (vide, por exemplo, o Acórdão 5259/2018-TCU-Primeira Câmara) que sustentam a natureza convenial entre as avenças firmadas pelas farmácias e drogarias para a implementação do Programa Farmácia Popular do Brasil. 
6.	Findo o prazo estabelecido para apresentar resposta, a empresa e Newton Rogério Castanho Lopes não apresentaram alegações de defesa, caracterizando, dessa forma, sua revelia, nos termos do art. 12, §3º, da Lei 8.443/1992. Apenas Leandro de Sousa Carvalho apresentou suas alegações de defesa (peças 65/66) , as quais foram analisadas e rejeitadas pela SecexTCE, nos seguintes termos (peça 79, p. 9-11) :
"Alegações de defesa do Sr. Leandro de Sousa Carvalho
O defendente apresentou suas alegações de defesa (peça 66) com o mesmo conteúdo da justificativa apresentada à equipe de auditoria do Denasus (peça 9) . Dessa forma, deve-se observar que as alegações de defesa não se destinam a responder adequadamente à citação realizada, e sim à notificação expedida pelo Denasus. Em tal documento o defendente:
Primeira alegação: caso fortuito ou força maior
Alega que a empresa já teria sido auditada em maio de 2013, ocasião em que teria recebido o Ofício 1636/2013, no qual teria sido notificada pelas irregularidades abaixo, bem como teria sido imputada multa de 10% sob o valor vendas efetuadas em fevereiro, março e abril de 2013. 
a) não apresentação da totalidade dos cupons fiscais; 
b) ausência de exigência de assinatura do titular do CPF lançado no cupom fiscal; 
c) não observância das condições da receita médica.
Dessa forma, como já teria sido auditada em maio de 2013, o defendente acreditou que não precisaria mais manter a documentação anterior a esse mês em arquivo corrente, motivo pelo qual a encaminhou para o 'arquivo morto', situado à Rua Barão do Jacuí, 175 - Centro Barra do Ribeiro/RS, de propriedade do Sr. Leandro de Souza Carvalho.
Ocorre que o local do referido arquivo, onde estavam organizados diversos documentos da empresa e pessoais, dentre eles alguns cupons fiscais do referido mês, teria sido atingido pelas enchentes do ano de 2015, conforme se comprovaria pela documentação já anexada ao processo de auditoria, o que teria levado ao extravio de alguns documentos, impossibilitando a entrega da totalidade dos cupons fiscais de março/2013.
Análise
O defendente alega que alguns documentos comprobatórios do PFPB teriam sido extraviados em virtude das enchentes ocorridas, em 2015, na região. Não traz, no entanto, elementos que possam comprovar a ocorrência de caso fortuito ou força maior.
Conforme a cartilha 'Programa Farmácia Popular do Brasil - Orientações para fiscalização', de autoria do Ministério Público Federal, disponível em http://www.mpf.mp.br/atuacao-tematica/ccr5/noticias-1/manuais-e-cartilhas/online-cartilha-farmacia-popular-100.pdf) :
A alegação de furto, roubo ou extravio dos papéis é frequente, com a apresentação, inclusive, de um boletim de ocorrência a respeito da suposta força maior que o teria impedido de remeter a documentação exigida. 
Em Franca (SP) , para refutar as explicações fantasiosas acerca do desaparecimento das provas pré-constituídas devidas, o MPF destacou, por exemplo, ser o BO simples peça formal, de mera publicidade. 
Com conteúdo livre, em muitas situações pode ser feito até pela internet, diretamente pelo declarante, sem qualquer chancela oficial do Estado sobre a autenticidade ou não do informe trazido. A notícia nele contida não pode, com efeito e per si, prevalecer. Ainda mais quando é elaborado em um contexto em que se acha praticamente isolado, sem qualquer outro elemento de convicção que concorra em seu favor.
Conforme Portaria GM/MS nº 184/2011, 'o estabelecimento deve manter por 5 (cinco) anos as vias assinadas dos cupons vinculados e cupons fiscais, prescrição, laudo ou atestado médico e notas fiscais de aquisição dos medicamentos e/ou correlatos do PFPB junto aos fornecedores'. A Portaria GM/MS nº 971/2012, de forma a mitigar as fraudes, estabeleceu que, além da obrigatoriedade de se manter tais documentos por cinco anos, deveriam também ser 'arquivadas 2 (duas) cópias, uma em meio físico e outra em arquivo magnético e/ou digitalizado, no próprio estabelecimento'.
Dessa forma, não assiste razão ao defendente, pois, além de não se comprovar a ocorrência do caso fortuito ou força maior, deveria ter mantido cópia da documentação em arquivo magnético e/ou digitalizado, no próprio estabelecimento.
Segunda alegação: bis in idem
 Alega que, na auditoria realizada em maio de 2013, em virtude das irregularidades detectadas, teria recolhido multa no valor R$ 9.782,97, referente a 10% do faturamento de fevereiro, março e abril de 2013.  Entende, dessa forma, que estaria se incorrendo em bis in idem cobrar nova multa relativa a irregularidades ocorridas em março de 2013. 
Análise
 Conforme análise realizada pelo Denasus no âmbito da auditoria (peça 23, p. 6-7) , o defendente estaria se referindo ao monitoramento realizado pelo DAF/SCTIE/MS. Conforme Portaria GM/MS nº 971/2012, art. 41, §2º, o estabelecimento com  suspeita  de  prática  irregular  será  notificado  pelo  DAF/SCTIE/MS  a  apresentar documentos e esclarecimentos sobre os fatos averiguados. Por força do §2º do precitado artigo, verificando-se que não foram sanados os indícios ou notícias de irregularidades, o DAF/SCTIE/MS solicitará ao Denasus a instauração de procedimento para averiguação dos fatos.
 Depreende-se das disposições normativas supramencionadas que a farmácia passou por dois processos, primeiramente um processo de monitoramento realizado pelo DAF, em maio de 2015, e, não sanados os indícios de irregularidade, foi instaurado processo de auditoria pelo Denasus, que abarcou maior quantidade de documentos em período mais extenso.
 Com relação à cobrança em duplicidade, o alegado bis in idem, nos termos da Portaria GM/MS nº 971/2012, art. 43, após relatório conclusivo do Denasus, o estabelecimento será notificado para recolher aos cofres públicos o débito correspondente ao valor repassado pelo Ministério da Saúde nas transações consideradas irregulares, sem prejuízo da multa prevista no art. 45 dessa Portaria. 
 Ademais, é importante salientar que a multa se baseou em irregularidades ocorridas apenas em fevereiro, março e abril de 2013, pequena fração das irregularidades discutidas nessa TCE, que abarcam o período de março de 2013 a maio de 2015.
 Dessa forma, não assiste razão ao defendente.
Terceira alegação: visita orientadora
 Alega que, sendo o defendente Empresa de Pequeno Porte, nos termos da Lei Complementar 123/2006, teria direito à visita orientadora e tratamento previsto naquele dispositivo legal, no que tange às obrigações sanitárias e fiscalizações. Dessa forma, em virtude de a fiscalização realizada pelo Denasus não ter observado tal dispositivo legal, estaria eivada de vício de legalidade, já que, conforme art. 55, 'a fiscalização, no que se refere aos aspectos trabalhista, metrológico, sanitário, ambiental e de segurança, das microempresas e empresas de pequeno porte deverá ter natureza prioritariamente orientadora...'.
Análise
 Não assiste razão ao defendente, já que a fiscalização em tela não se refere a aspectos trabalhistas, metrológicos, sanitários, ambientais e de segurança. A fiscalização do PFPB se baseia no Decreto nº 1.651/1995, que regulamenta o Sistema Nacional de Auditoria no âmbito do Sistema Único de Saúde, e na Portaria MS/GM nº 971/2012, que dispõe sobre o Programa Farmácia Popular do Brasil (PFPB) , programa ao qual o defendente aderiu.
Quarta alegação: implementação de controles e melhorias
 Alega que na auditoria realizada em maio de 2013 teria recebido as devidas orientações quanto aos procedimentos que deveria realizar para não incorrer em irregularidades, e com isso teria alterado toda sua equipe de trabalho, implantado mecanismo de controle e auditoria interna, criado procedimentos padrão de vendas, de registros e arquivamentos do programa farmácia popular, bem como teria realizado treinamentos periódicos de seus colaboradores, com reuniões e palestras sobre a necessidade de operação nos exatos termos do manual da farmácia popular.
 Dessa forma, alega que as irregularidades consubstanciadas na não apresentação da totalidade dos cupons fiscais; falta de cópia dos cupons fiscais junto às receitas; cupons sem assinaturas dos pacientes; divergência entre CRM da receita e o constante nos cupons; receitas sem indicação do CRM; receitas sem data de expedição; divergência entre o titular da receita e o lançado no cupom; cópias ilegíveis da receita; e substituição de medicamentos, não mais teriam ocorrido após maio de 2013.
Análise
 Não assiste razão ao defendente, haja vista quase todas as irregularidades discutidas na presente TCE terem ocorrido após maio de 2013.
Quinta alegação
 Alega que, com relação à irregularidade de não apresentação das notas fiscais que comprovem a aquisição dos medicamentos dispensados, imperioso que seja reconhecido que a auditoria se refere apenas ao mês de março de 2013, e dessa forma, qualquer penalidade a ser aplicada deve ser restrita ao referido mês, haja vista a documentação analisada e a fiscalização se restringirem ao mês de março de 2013. Alega também que deve ser observado que, por ocasião da auditoria de maio de 2013, a empresa auditada já teria recolhido a multa referente aos meses de fevereiro, março e abril e com isso estaria esse período, em tese, devidamente regularizado.
Análise
 Não assiste razão ao defendente, já que a auditoria abrangeu o período de março de 2013 a maio de 2015."  
7. 	A unidade instrutiva propôs julgar irregulares as contas, com condenação em débito e aplicação de multa, proposta que contou com a anuência do Ministério Público junto ao TCU.
8. 	Acompanho as manifestações precedentes, cujas análises adoto como minhas razões de decidir, sem prejuízo dos acréscimos que passo a apresentar.
9. 	A falta de apresentação de notas fiscais referentes às aquisições dos medicamentos dispensados afrontou os §2º e §3º do art. 23 da Portaria GM/MS 971, de 15 de maio de 2012, vigente à época. Essa obrigação se manteve com a nova regulamentação do programa, disposta na Portaria 111, de 28 de janeiro de 2016.
10. 	Manter as notas fiscais de entrada e as prescrições médicas correspondentes aos medicamentos dispensados são medidas expressamente exigidas na norma para assegurar a legitimidade das operações, de modo a enfrentar o risco de eventual "venda fantasma", irregularidade verificada em diversos trabalhos realizados pelo Denasus e que tem sido objeto de TCEs neste Tribunal.
11. 	Cientes da irregularidade, os responsáveis deixaram de trazer aos autos documentos que comprovem a regular aplicação dos recursos em exame. Portanto, há elementos suficientes para motivar a irregularidade das contas e a condenação em débito.
12. 	Outrossim, não está caracterizada nos autos a prescrição da pretensão punitiva. As irregularidades discutidas ocorreram nos exercícios de 2013 a 2015, e o ato que determinou a citação foi expedido em 21/2/2019, antes, portanto, do interregno de dez anos previsto no art. 205 do Código Civil, utilizado subsidiariamente por este Tribunal, conforme o Acórdão 1441/2016-TCU-Plenário.
13. 	Ante o exposto, proponho julgar irregulares as contas dos responsáveis, condenando-os solidariamente ao ressarcimento do débito e aplicando-lhes, individualmente, multa proporcional ao dano ao erário. 
14. 	No que diz respeito à dosimetria das multas, fixo, individualmente, o percentual mínimo de 10% do valor atualizado do débito, considerando a ausência de outros elementos agravantes nos autos. 
	Ante o exposto, VOTO por que seja aprovada a minuta de deliberação que submeto a este Colegiado.
TCU, Sala das Sessões Ministro Luciano Brandão Alves de Souza, em 30 de abril de 2020.
ANA ARRAES 
Relatora